---
output: github_document
---

<!-- README.md is generated from README.Rmd. Please edit that file -->

```{r, include = FALSE}
knitr::opts_chunk$set(
  collapse = TRUE,
  comment = "#>", 
  eval = FALSE, 
  echo = TRUE
)
```

# ehcvm2_rapport_suivi

<!-- badges: start -->
<!-- badges: end -->

# Objectif

Le programme a pour vocation de créer un rapport de suivi pour deux groupes d'indicateurs de suivi:

- Progrès
- Qualité

Pour en savoir plus, lire:

- [Paramétrage](#paramétrage)
- [Exploitation](#exploitation)

# Utilisation

## Paramétrage

Lors de l'installation initiale, fournir les paramètres dont le programme a besoin. Ces paramètres se trouvent en deux groupes sous le titre `Fournir les paramètres du projet`:

- Le répertoire du rapport
- Les paramètres du rapport

```{r}
# =============================================================================
# Fournir les paramètres du projet
# =============================================================================

rapport_dir <- ""

rapport_params <- list(

    # RÉPERTOIRE DU PROJET
    proj_dir = rapport_dir,

    # PÉRIODE DU RAPPORT: DÉBUT ET FIN
    # pour les dates,  mettre dans le format ISO 8601: AAAA-MM-JJ
    # par exemple "2021-11-25" pour le 25 novembre 2021
    rapport_debut   = "",
    rapport_fin     = "",

    # ENTRETIENS À INCLURE SELON LE STATUT
    # Notez ce à quoi correspond chaque valeur de statut
    # 65 RejectedBySupervisor
    # 100 Completed
    # 120 ApprovedBySupervisor
    # 125 RejectedByHeadquarters
    # 130 ApprovedByHeadquarters
    statuses_to_review = c(100, 120, 130),

    # ECHANTILLONAGE
    # Veuillez fournir quelques informations qui permettront d'informer
    # le progrès global de l'enquête et le progrès au niveau de chaque DR
    # nombre de DR attendu
    n_dr            = ,
    # nombre de ménages attendu par DR selon le plan d'échantillonnage
    n_menages_dr    = ,
    # nombre de ménages de remplacement (plafond)
    n_menages_remplacement = ,

    # ACCES AU SERVEUR
    serveur         = "",
    utilisateur_api = "",
    passe_api       = "",
    workspace       = "",

    # APPLICATIONS DE COLLECTE
    # Nom des masques
    masque_menage   = "",
    masque_comm     = "",

    # FICHIERS PRINCIPAUX PAR APPLI: NOM ET VARIABLES
    # tâcher d'inclure l'exentension .dta.
    # MENAGE
    # normalement, ça doit être "menage.dta", comme la valeur de défaut ici-bas
    menage_fichier  = "",
    # COMMUNAUTAIRE
    comm_fichier    = "",
    grappe_var      = "grappe",
    region_var      = "s00q01", # s00q01
    departement_var = "s00q02", # s00q02
    commune_var     = "s00q03", # s00q03
    milieu_var      = "s00q04", # s00q04
    dr_var          = "s00q06", # s00q06

    # CALCUL DES CALORIES
    # fichier calories
    nom_fichier_calories = "",
    # fichier facteurs
    nom_fichier_facteurs = "",
    facteurs_niv        = "", # valeurs: "national", "strate"
    facteurs_prod_id    = "",
    facteurs_region     = "", # si niveau national, mettre NULL
    facteurs_milieu     = "", # si niveau national, mettre NULL
    facteurs_unite      = "",
    facteurs_taille     = "",
    facteurs_poids      = "",

    # CHEFS D'ÉQUIPE À EXCLURE DU RAPPORT
    # parfois, il existe des chefs fictifs ou des rélicats de la formation
    # si tel et le cas, fournir une liste délimitée par virgule des noms (e.g., "Chef1, Chef2")
    # si tel n'est pas le cas, laisser la valeur de défaut ici-bas: ""
    sup_exclus      = ""

)

```

Ces paramètres sont expliqués en plus de détails ici-bas.

### Répertoire du rapport

Pour créer le rapport, le programme a besoin de savoir où se situe le répertoire qui est la racine du projet.

Dans le paramètre `rapport_dir`, fournir ce chemin. En ce faisant, suivre ces consignes:

- Utiliser les `/` au lieu des `\`
- Mettre un `/` à la fin du chemin (e.g., `C:/mon/chemin/`)

### Paramètres du rapport

- [Période du rapport](#période-du-rapport)
- [Entretiens à inclure](#entretiens-à-inclure)
- [Plan d'échantillonnage](#plan-déchantillonnage)
- [Accès au serveur](#accès-au-serveur)
- [Applications de collecte](#applications-de-collecte)
- [Fichiers principaux](#fichiers-principaux)
- [Fichiers de référence pour calculer les calories](#fichiers-de-référence-pour-calculer-les-calories)
- [Chefs d'équipe exclus](#chefs-déquipe-exclus)

#### Période du rapport

Mettre les dates de début et de fin dans `rapport_debut` et `rapport_fin`, respectivement.

Pour les dates, suivre le format ISO 8601: `AAAA-MM-JJ`.

```{r}
  # PÉRIODE DU RAPPORT: DÉBUT ET FIN
  # pour les dates,  mettre dans le format ISO 8601: AAAA-MM-JJ
  # par exemple "2021-11-25" pour le 25 novembre, 2021
  rapport_debut   = ""
  rapport_fin     = ""
```

#### Entretiens à inclure

Indiquer les codes des statuts des entretiens à inclure dans le rapport.

Si l'on veut inclure tous les entretiens sur le serveur, mettre touts les codes de statut.

Si l'on veut se limiter aux entretiens non-rejetés, retenir les codes de défaut. 

```{r}
  # ENTRETIENS À INCLURE SELON LE STATUT
  # Notez ce à quoi correspond chaque valeur de statut
  # 65 RejectedBySupervisor
  # 100 Completed
  # 120 ApprovedBySupervisor
  # 125 RejectedByHeadquarters
  # 130 ApprovedByHeadquarters
  statuses_to_review = c(100, 120, 130)
```

#### Plan d'échantillonnage

Pour mesurer le progrès global ainsi que le progrès par DR, il faut indiquer le nombre:

- DRs tirés (i.e., unités primaires)
- Ménages primaires tirés par DR (i.e., unités secondaires)
- Ménages de remplacement tirés par DR

Pour le progrès global, on se sert de ces deux premiers paramètres. Avec le nombre de DRs, on sait combien de DR couvrir. Avec le nombre de DRs et le nombre de ménages par DR, on sait combien de ménages attendre au total.

Pour le progrès par DR, on juge un DR achevé s'on remplit l'une des conditions suivantes:

- Épuisés tous les ménages tirés pour le DR--c'est à dire, a reçu un nombre d'entretiens égal à l'échantillon primaire plus échantillon de remplacement
- Reçu le nombre d'entretiens remplis (selon `s00q08`) égal au nombre attendu par DR (i.e., `n_menages_dr`)

```{r}
  # ECHANTILLONAGE
  # Veuillez fournir quelques informations qui permettront d'informer
  # le progrès global de l'enquête et le progrès au niveau de chaque DR
  # nombre de DR attendu
  n_dr            = 
  # nombre de ménages attendu par DR selon le plan d'échantillonnage
  n_menages_dr    = 
  # nombre de ménages de remplacement (plafond)
  n_menages_remplacement = 
```

#### Accès au serveur

Fournir les détails pour que l'un utilisateur API puissent se connecter au serveur de collecte et à l'espace de travail où est logé la présente vague de collecte.

Veuillez:

- Fournir dans `serveur` une adresse web avec `/` à la fin.
- Spécifier dans `utilisateur_api` et `passe_api` un utilisateur habilité à accéder à l'espace de travail

```{r}
  # ACCES AU SERVEUR
  serveur         = ""
  utilisateur_api = ""
  passe_api       = ""
  workspace       = ""
```

#### Applications de collecte

Pour permettre de télécharger les données associées, fournir le nom--pas le `questionnaire variable`--des applications visées par ce rapport:

- l'enquête ménage
- l'enquête communautaire

Dans la spécification du nom, utiliser un texte ou sous-texte qui identifie uniquement le masque visé. Ces paramètres admettent des expressions régulière.

```{r}
  # APPLICATIONS DE COLLECTE
  # Nom des masques
  masque_menage   = ""
  masque_comm     = ""
```

#### Fichiers principaux

Chaque application de collecte produit plusieurs bases. Dans ce bloc de paramètres, il est question de donner le nom--avec extension `.dta`--de la base "pricipale". 

Pour l'application communautaire, en plus, il faut identifier le nom de variables clé. Ces variables seront utilisées pour fusionner la base communautaire avec la base ménage et pour créer un nom de DR à partir d'identifiants géographiques. Si ces identifiants existent, indiquer le nom de variable. Si un identifiant n'existe pas, fournir le nom d'une variable qui exsite dans la base. La même variable peut être citée plusieurs fois, au besoin.

```{r}
  # FICHIERS PRINCIPAUX PAR APPLI: NOM ET VARIABLES
  # tâcher d'inclure l'exentension .dta.
  # MENAGE
  # normalement, ça doit être "menage.dta", comme la valeur de défaut ici-bas
  menage_fichier  = ""
  # COMMUNAUTAIRE
  comm_fichier    = ""
  grappe_var      = "grappe"
  region_var      = "s00q01" # s00q01
  departement_var = "s00q02" # s00q02
  commune_var     = "s00q03" # s00q03
  milieu_var      = "s00q04" # s00q04
  dr_var          = "s00q06" # s00q06
```

#### Fichiers de référence pour calculer les calories

Dans ces paramètres, fournir les mêmes informations que demandées dans le programme de rejet. Voir [ici](https://github.com/arthur-shaw/ehcvm2_rejet#d%C3%A9crire-les-fichiers-de-r%C3%A9f%C3%A9rence) pour plus de détails

Par la même occasion, copier les fichiers de référence du programme de rejet vers le programme du rapport. En plus de détail, voici les chemins relatifs:

- Programme de rejet: `/data/00_resource/`
- Programme du rapport: `/data/hhold/00_resource/`

```{r}
  # CALCUL DES CALORIES
  # fichier calories
  nom_fichier_calories = ""
  # fichier facteurs
  nom_fichier_facteurs = ""
  facteurs_niv        = "" # valeurs: "national", "strate"
  facteurs_prod_id    = ""
  facteurs_region     = "" # si niveau national, mettre NULL (sans guillemets)
  facteurs_milieu     = "" # si niveau national, mettre NULL (sans guillemets)
  facteurs_unite      = ""
  facteurs_taille     = ""
  facteurs_poids      = ""
```

#### Chefs d'équipe exclus {#chefs-exclure}

Le rapport crée une base des chefs d'équipe et des agents à partir des informations qui existent sur le serveur pour l'espace de travail indiqué dans le paramètre `workspace`. Dans certains cas, cela correspond à exactement les équipes de terrain. Dans d'autres cas, cela peut inclure des chefs d'équipe fictifs ou des rélicats de phase antérieure (e.g., enquête pilote, formation). 

Pour prendre en compte ces deux cas de figure, on peut mettre une valeur appropriée dans le paramètre `sup_exclus`.

Pour les cas où il n'y a aucune modification à faire, laisser la valeur de défaut `""`.

Pour les cas où il faut appurer la liste des équipes, fournir une liste délimitée par virgule des chefs d'équipe à exclure. Par exemple: `"Chef1, Chef2,Chef3"`. La liste peut être avec ou sans espace entre les virgules et le prochain élément de la liste.

```{r}
  # CHEFS D'ÉQUIPE À EXCLURE DU RAPPORT
  # parfois, il existe des chefs fictifs ou des rélicats de la formation
  # si tel et le cas, fournir une liste délimitée par virgule des noms (e.g., "Chef1, Chef2")
  # si tel n'est pas le cas, laisser la valeur de défaut ici-bas: ""
  sup_exclus      = ""
```

## Exploitation

### Modifier les dates du rapport

Avant de créer le rapport, modifier les dates du début et de fin de la période du rapport. Ces informations servent à trier les informations du rapport et ainsi n'inclure que des informations de la période indiquée dans les statiques. 

Certaines informations du rapport utiliseront toutes les données collectées jusqu'au moment de créer le rapport--par exemple, le progrès de collecte et les tendances dans certains tableaux.

### Lancer le programme

Deux cas de figure se présentent:

- [Avec téléchargement automatisé des données](#avec)
- [Sans téléchargement automatisé](#sans)

#### Avec

Si l'on peut (veut) automatiser le téléchargement des données, voici la procédure:

- Ouvrir le fichier `ehcvm2_rapport_suivi.Rproj`
- Ouvrir le fichier `creer_rapport_suivi.R`
- Lancer le programme en cliquant sur le bouton `Source`

#### Sans

Si l'on ne peut (veut) pas automatiser le télécharment, suivre cette démarche:

- Ouvrir le fichier `ehcvm2_rapport_suivi.Rproj`
- Ouvrir le fichier `creer_rapport_suivi.R`
- Exécuter le programme `creer_rapport_suivi.R` bloc par bloc

En plus de détail:

- **Spécifier les paramètres.** Sélectionner les lignes 1 à 182 et cliquer sur `Run` dans l'interface de RStudio
- **Télécharger les bases ménages manuellement.** Sauvgarder les fichiers zip dans `/data/hhold/01_downloaded/`
- **Décomprimer les zip et joindre les bases.** Sélectionner la ligne 194 et sur `Run` dans l'interface de RStudio. En particulier: `source(paste0(script_dir, "unpack_and_combine_hhold.R"))`
- **Télécharger les bases communautaire manuellement.** Sauvgarder les fichiers zip dans `/data/community/01_downloaded/`
- **Décomprimer les zip et joindre les bases.** Sélectionner la ligne 20è et sur `Run` dans l'interface de RStudio. En particulier: `source(paste0(script_dir, "unpack_and_combine_community.R"))`
